
<p class="title2">
  Έκθεση αποτελεσμάτων<br />
  Καθορισμός γενωμικών αλλαγών σε συμπαγείς όγκους
</p>

```{r setup, include=FALSE}
knitr::opts_chunk$set(echo = FALSE, cache = FALSE, comment = NA)
  source("variantAnnotation.R")
  # source(paste0(INSTALL_DIR,"/bin/tableMakeover.R"))
```

<p class="title3">
  Στοιχεία Δείγματος
</p>

<p class="subheader">
  Κωδικός Ασθενούς:<br />
  Ηλικία:<br />
  Φύλο:<br />
  Τύπος Δείγματος:<br />
  Κατάσταση δείγματος: νωπό/μονιμοποιημένο<br />
  Ποσοστό διήθησης από καρκινικά κύτταρα:<br />
  Υπεύθυνος Παθολογοανατόμος:<br />
  Ημερομηνία δειγματοληψίας:<br />
  Ημερομηνία παραλαβής δείγματος:<br />
  Μέθοδος Ανάλυσης: Στοχευμένη Αλληλούχηση Νέας Γενιάς (targeted-NGS):<br />
  Ημερομηνία Αποτελέσματος:<br />
</p>

<p class="title3">
  Στοιχεία Παραπέμποντος Ιατρού
</p>

<p class="subheader">
  Ονοματεπώνυμο:<br />
  Διεύθυνση/Νοσοκομείου:<br />
  Τηλ:<br />
  Φαξ:<br />
  e-mail:<br />
</p>

<p class="subheader">
  Τύπος κακοήθειας (ICD-10):
</p>

<link rel="stylesheet" href="https://use.fontawesome.com/releases/v5.7.0/css/all.css">

<h1>
Αποτελέσματα
</h1>

<p class="comment">
Ανιχνεύθηκαν οι παρακάτω παθογόνες παραλλαγές:
</p>
```{r actionable_variants, echo=FALSE}
kable(SNV[,c(1:5)]) %>%
  kable_styling(full_width = TRUE) %>%
  row_spec(0, bold = T, font_size = "10", align = "left", background = "#ffffff !important", color = "#248f8f !important")
```
<p class="footer">
  \*ονοματολογία γονίδιων και παραλλαγών σύμφωνα με το HGVS(http://varnomen.hgvs.org/ (http://varnomen.hgvs.org/)) <br />
  \*Τα δεδομένα αντλήθηκαν με το πακέτο VariantAnnotation, Bioconductor(https://bioconductor.org/packages/release/bioc/html/VariantAnnotation.html)
</p>

<h1>
Ερμηνεία Αποτελεσμάτων
</h1>
placeholder

<h1>
Μεθοδολογία
</h1>

<p class="subheader2">
  **Εξαγωγή DNA**: DNA was extracted from paraffin section using the MagMAX™ FFPE DNA/RNA Ultra kit from
Applied Biosystems™ (Thermo Fisher Scientific) according to manufacturer’s instructions. DNA
concentration was assessed on NanoDrop™ 1000 and Qubit® 2.0 Fluorometer (Thermo Fisher
Scientific). <br />
  **Κατασκευή βιβλιοθήκης**: Library was generated from 30ng DNA using the Ion AmpliSeq™ Library Kit 2.0 (Thermo Fisher
Scientific) and IonXpress™ Barcode Adapters 1-16 (Thermo Fisher Scientific). Library quality and
quantity was assessed on a BioAnalyzer 2100 using the DNA High Sensitivity Kit reagents and
protocol (Agilent). <br />
  **Γονιδίωμα Αναφοράς**: hg19** <br />
  **Στοίχιση αλληλουχιών**: Τα αλληλουχηθέντα Amplicons στοιχήθηκαν στο γονιδίωμα αναφοράς hg19 με χρήση του 
  λογισμικού Torrent Mapping Alignment Program (TMAP), έκδοση 3.0.1 <br />
  **Κλήση μεταλλαγών**: Η κλήση μεταλλαγών πραγματοποιήθηκε με τη χρήση του λογισμικού Torrent Variant Caller
(TVC), έκδοση 5.10.5.0. <br />
  **Επισημείωση μεταλλαγών**: Η επισημείωση έγινε με τη χρήση του λογισμικού SnpEff v 4.3t
Φίτλρα μεταλλαγών Τα ακόλουθα φίλτρα χρησιμοποιήθηκαν:
1. Αποκλεισμός μεταλλαγών τύπου NOCALL
2. Αποκλεισμός ομόζυγων μεταλλαγών σε σχέση με το γονιδίωμα αναφοράς
3. Αποκλεισμός μεταλλαγών με κάλυψη μικρότερη από 500
4. Αποκλεισμός μεταλλαγών με συχνότητα (VAF) μικρότερη από 5%
5. Αποκλεισμός μεταλλαγών με σχέση Ποιότητα/Κάλυψης (Quality By Depth) 2 μικρότερη
από 2
6. Αποκλεισμός μεταλλαγών εκτός εξωνικών περιοχών
7. Αποκλεισμός μεταλλαγών εκτός των γονιδίων-στόχων  <br />
  **Περιορισμός της ανάλυσης**: Με βάση τις εργαστηριακές μεθοδολογίες επαλήθευσης και της υπάρχουσας βιβλιογραφίας, οι
περιορισμοί της ανάλυσης είναι 5% για πολυμορφισμούς θέσης (SNV) και 10% για μικρές, μη
δομικές, ενθέσεις και διαγραφές.
</p>

<h1>
Ποιοτικός έλεγχος αλληλούχισης
</h1>
placeholder

<h1>
Κατάλογος εξεταζόμενων γονιδίων
</h1>
<p class="subheader2">
  **AKT1, ALK, AR, ATM, BCL2, BRAF, BRCA1, BRCA2, CCND1, CDK4, CDK6, CDKN2A, CHEK1, CHEK2, CTNNB1, EGFR, ERBB2, ERBB4, ESR1, FGFR1, FGFR2, 
  FGFR3, IDH1, IDH2, JAK2, JUN, KDR, KIT, KMT2C, KRAS, MAP2K1, MDM2, MDM4, MEN1, MET, MLH1, MSH2, MSH6, mTOR, MYC, NF1, NOTCH1, NRAS, 
  PALB2, PDGFRA, PIK3CA, PIK3CB, PTEN, RAD50, RAD51, RB1, RET, ROS1, SMAD4, STAT3, STK11, TP53**
</p>
